【裁判字號】    92,易,608
【裁判日期】    920730
【裁判案由】    傷害等
【裁判全文】
臺灣彰化地方法院刑事判決                          九十二年度易字第六八號
    公  訴  人  臺灣彰化地方法院檢察署檢察官
    被      告  己○○
    被      告  丁○○
    被      告  戊○○
右列被告因傷害案件，經檢察官聲請簡易處刑 (九十一年度偵字第七五七０號)，本
院依通常程序判決如左：
    主  文
己○○、丁○○、戊○○共同連續傷害人之身體，均處拘役貳拾日，如易科罰金，皆
以參佰元折算壹日。
    事  實
一緣己○○、丁○○、戊○○三人係母子、兄弟關係，其等與乙○○、甲○○母女
    比鄰而居多年，雙方為房屋相接處之雨水排放問題爭吵多時，素已難以相容，後
    於民國九十一年九月二十五日下午，己○○與乙○○又因細故引起爭執，己○○
    憤而回家投告其子丁○○、戊○○，其三人即基於傷害之概括犯意、侵入住宅與
    毀損故意之聯絡，於同日十七時五十分許，未經許可，無故侵入乙○○、甲○○
    位在彰化縣二林鎮○○里○段一○○六號之藥房兼住家（該址一樓為藥房，二樓
    以上為住家），丁○○見甲○○手拿照像機在拍攝，其即徒手毆打甲○○頭部等
    處（起訴書載為以拖把毆打），並拉扯甲○○之照像機，致甲○○頭皮蓋受有二
    Ｘ０．二公分、右手肘受有五Ｘ０．二公分之裂傷等傷害，戊○○、己○○二人
    則承前述傷害之概括犯意聯絡，見乙○○在揮灑石灰粉，其二人即共同拉扯、推
    擠乙○○，致乙○○跌倒在地，受有頭皮蓋裂傷、臉部三Ｘ二公分挫傷血腫、左
    上肢二Ｘ０．五公分皮膚缺損、右手虎口二Ｘ二公分裂傷等傷害，其等在相互拉
    扯、推打中，並將放置辦事桌上之葡萄酒撥倒在地，致葡萄酒瓶破裂而損毀，
二、案經被害人乙○○、甲○○訴請臺灣彰化地方法院檢察署檢察官偵查起訴。
    理  由
一、訊據被告戊○○、丁○○、己○○三人均不否認其等有於上述時間，侵入告訴人
    乙○○、甲○○住處找其二人理論，進而分別與告訴人二人發生拉扯、推打，其
    間並因而打破屋內之葡萄酒瓶等事實，惟其等否認有侵入住宅、傷害及毀損之犯
    意，均辯說：當時係為找告訴人理論始進入其住處，後因乙○○揮灑石灰粉，其
    等始發生拉扯、推打，並在混亂中，不小心把桌上之葡萄酒瓶打破，並非有意云
    云。
二、惟查：被告三人上開犯罪事實，業據告訴人乙○○、甲○○二人指訴歷歷，核與
    證人丙○○、盧文明二人於本院審理中或檢察官偵訊時結證被告與告訴人當時確
    有發生衝突之事實大致相符，並有其二人之診斷證明書各一紙、現場照片數幀附
    卷可相佐證；而被告三人於偵查中及本院審理時，亦均坦認確有侵入告訴人家中
    與告訴人暴發肢體衝突，而分別拉扯、推打告訴人成傷，其間並把桌上之葡萄酒
    瓶撥倒在地等事實，雖其等否認有侵入住宅、傷害及毀損之故意，然查其等業已
    坦認當時係因被告己○○與告訴人乙○○發生口角，始憤而前去告訴人家中理論
    ，以其等自承雙方早因排水問題爭執已久，則告訴人斷無同意被告三人進入其住
    處之可能，而被告三人亦不否認確有拉扯、推打告訴人成傷之事實，自不能空口
    否認未有傷害告訴人之故意，又其等原即心存前去理論之目的，並確有傷害告訴
    人之事實，則告訴人指述被告三人當時把桌上之葡萄酒瓶撥倒在地應非誣指，是
    其等否認有犯罪之故意之辯解，均屬為己卸責之意，無可採信。則其等上揭犯罪
    事實均堪認定，皆應依法予以論科。
三、核被告己○○三人所為，均係犯刑法第三百五十四條毀損罪、同法第三百零六條
    第一項無故侵入住宅及同法第二百七十七條第一項之普通傷害罪。其等就所犯上
    開等罪，具有犯意聯絡及行為分擔，均為共同正犯。又其等分別傷害告訴人二人
    ，時間緊接、所犯構成要件相同，顯係基於概括犯意為之，應依連續犯之規定論
    以一罪，並依法加重其刑。再被告三人所犯之普通傷害罪、無故侵入他人住宅罪
    及毀損罪間，有方法、結果之牽連關係，應從一重之普通傷害罪處斷。公訴人依
    告訴人之指述，雖認被告丁○○係持拖把毆打甲○○，而甲○○另指述丁○○有
    持鐵製之椅腳毆打伊，乙○○亦指述被告己○○、丁○○、戊○○三人分別鐵椅
    子、圓椅子及拖把毆打伊，然查告訴人二人所提之診斷證明書所載，告訴人二人
    當時僅受有前述傷害，則果若被告三人真有持工具毆打告訴人，以當時情形之混
    亂與激情，告訴人當不致僅受有前述之傷害，則告訴人前之指述，顯有誇大之情
    形，自不能採為不利於被告之認定；另告訴人指述被告等人當時故意將其住處之
    鐵捲門按下，有妨害自由之嫌，此經本院訊之被告丁○○，其雖不否認當時確有
    按到鐵捲門開關之事實，但辯說當時係因告訴人乙○○揮灑石灰粉，伊眼睛看不
    見，不小心去按到的等語，而證人丙○○亦證說當時確見鐵捲門有上上下下之情
    形，顯見被告丁○○當時應非故意把鐵捲門按下，縱有按下，因告訴人業已及時
    再把鐵捲門按上，亦不足認已有妨害自由之情形，是公訴人就此已不另為不起訴
    處分之決定並無違失，告訴人再指被告有妨害自由之情事顯有未洽，本院就此併
    予敘明如上。爰分別審酌被告三人犯罪之動機、目的、方法、手段、品行、所生
    危害、告訴人所受傷勢，暨其等犯後業已多次表示原與告訴人和解，並表達悔意
    ，原賠償告訴人之損失，態度良好，但因告訴人在本院多次勸導下仍堅拒和解等
    一切情狀，分別量處如主文所示之刑，並各諭知易科罰金之折算標準。
四、據上論斷，應依刑事訴訟法第二百九十九條第一項前段、刑法第二十八條、第五
    十六條、第二百七十七條第一項、第三百零六條第一項、第三百五十四條、第四
    十一條第一項前段、罰金罰鍰提高標準條例第一條前段、第二條，判決如主文。
本案經檢察官孫沛琦到庭執行職務。
中      華      民      國      九十二      年    七    月    三十      日
                                    臺灣彰化地方法院刑事第一庭
                                        法      官  葛  永  輝
右正本證明與原本無異。
如不服本判決應於判決送達後十日內向本院提出上訴狀( 須附繕本 )。
告訴人或被害人對於判決如有不服具備理由請求檢察官上訴者，其上訴期間之計算係
以檢察官收受判決正本之日期為準。
                                        法院書記官  施  惠  卿
中      華      民      國      九十二      年    七    月    三十一    日
刑法第三百五十四條
毀棄、損壞前二條以外之他人之物或致令不堪用，足以生損害於公眾或他人者，處二
年以下有期徒刑、拘役或五百元以下罰金。
刑法第三百零六條
無故侵入他人宅、建築物或附連圍繞之土地或船艦者，處一年以下有期徒刑、拘役或
三百元以下罰金。
無故藏匿其內或受退去之要求而仍留滯者亦同。
刑法第二百七十七條
傷害人之身體或健康者，處三年以下有期徒刑，拘役或一千元以下罰金。
犯前項之罪，因而致人於死者，處無期徒刑或七年以上有期徒刑，致重傷者，處三年
以上，十年以下有期徒刑。


司法院資訊處製作；財團法人民間司法改革基金會備份。
